【裁判字號】    96,易,3542
【裁判日期】    970808
【裁判案由】    竊盜
【裁判全文】
臺灣高雄地方法院刑事判決              96年度易字第3542號
公  訴  人  臺灣高雄地方法院檢察署檢察官
被      告  乙○○
                    （另案現於臺灣高雄監獄執行中）
            甲○○
上列被告因竊盜案件，經檢察官提起公訴（96年度偵字第21424
號），本院依簡式審判程序，判決如下：
    主  文
乙○○共同犯竊盜罪，共肆罪，均累犯，各處有期徒刑陸月，應
執行有期徒壹年陸月。
甲○○共同犯竊盜罪，共肆罪，各處有期徒刑伍月，應執行有期
徒刑壹年肆月。
    事  實
一、乙○○為華中興業股份有限公司（址設高雄市○○區○○街
    1 號，下稱華中興業公司）生產部領班，負責機械操作及出
    貨，甲○○則以駕駛營業曳引車為業，因曾多次受客戶委託
    至華中興業公司載運爐石粉，而與乙○○熟識。又乙○○前
    於94年間，因公共危險案件，經本院以94年度交簡字第2808
    號判處有期徒刑4 月確定，甫於95年3 月14日易科罰金執行
    完畢。詎猶不知悔改，利用擔任華中興業公司發貨職務之便
    ，竟與甲○○共同基於意圖為自己不法所有之犯意聯絡，分
    別於96年6 月1 日晚上6 時53分許、同年6 月2 日晚上9 時
    11分許、同年6 月12日凌晨3 時37分許、同年6 月13日凌晨
    4 時50分許，由甲○○駕駛車牌號碼016 –GA號營業曳引車
    進入華中興業公司廠區內，停放在載貨之地磅區，再由乙○
    ○在發貨站內操作機器，將華中興業公司所有之爐石粉裝載
    至前開曳引車上，以此方式共同竊取華中興業公司所有之爐
    石粉共4 次（每次每車35噸，總計140 噸，價值約新臺幣14
    萬元），得手後旋即由甲○○駕駛前開曳引車載運竊得之爐
    石粉離去，並在高屏地區、臺東等地出售上開竊得之爐石粉
    ，所得款項朋分花用。嗣經華中興業公司調閱廠內之監視錄
    影畫面及上開日期之發貨日報表發覺後，報警處理，始查知
    上情。
二、案經華中興業公司訴由高雄市政府警局小港分局報請臺灣高
    雄地方法院檢察署檢察官偵查起訴。
    理  由
一、按本案被告乙○○、甲○○所犯係死刑、無期徒刑、最輕本
    刑為3 年以上有期徒刑以外之罪，其於準備程序就前揭被訴
    事實為有罪之陳述，經受命法官告知簡式審判程序之旨，並
    聽取其與公訴人之意見後，本院認無不得或不宜改依簡式審
    判程序進行之情形，爰依刑事訴訟法第273 條之1 第1 項規
    定，裁定本件由受命法官獨任進行簡式審判程序，合先敘明
    。
二、上揭事實，業據被告乙○○、甲○○於本院審理時坦承不諱
    ，核與證人即華中興業公司協理丙○○於警詢、偵查中證述
    之情節大致相符，並有華中興業公司發貨日報表影本4 紙、
    監視錄影光碟4 片及本院勘驗筆錄、監視器錄影畫面擷取照
    片5 幀在卷足稽。是依上開卷附之各項文書、證物等補強證
    據，已足資擔保被告2 人於本院審理中所為之上開任意性自
    白之真實性，堪信為真實，本件事證明確，被告2 人犯行，
    堪予認定。
三、核被告2 人先後4 次所為，均係犯刑法第320 條第1 項之竊
    盜罪。其2 人就上開4 次竊盜犯行，分別有犯意聯絡及行為
    分擔，應論以共同正犯。所犯上開4 次竊盜罪，犯意個別，
    行為互殊，應分論併罰。又被告乙○○前於94年間，因公共
    危險案件，經本院以94年度交簡字第2808號判處有期徒刑4
    月確定，甫於95年3 月14日易科罰金執行完畢等情，有臺灣
    高等法院被告前案紀錄表1 份在卷可佐，其於有期徒刑執行
    完畢後，5 年內故意再犯本件有期徒刑以上之罪，均為累犯
    ，各應依刑法第47條第1 項之規定加重其刑。爰審酌被告乙
    ○○前已有業務侵占、公共危險、殺人未遂等多次刑事前案
    紀錄，有上開前案紀錄表在卷可按，素行非佳；被告甲○○
    除曾於94年間，因業務過失案件，經法院判處有期徒刑8 月
    ，並宣告緩刑3 年確定外，尚無其他刑案前科，亦有臺灣高
    等法院被告前案紀錄表1 份在卷足參，素行尚可，又其2 人
    正值壯年，不思以正當方式獲取財物，為逞私慾，竟利用被
    告乙○○擔任華中興業公司生產部領班職務之便，共同竊取
    公司財物，造成被害人財產之損失，行為實有不該，又本件
    係由被告甲○○提議、載運貨物銷贓，被告乙○○則負責配
    合操作機械、出貨，並考量其等自警詢至偵查程序，雖均否
    認犯行，惟至本院審理時，尚知坦承犯行，犯後態度尚稱良
    好，及其等所竊取財物之價值、迄今尚未能與被害人達成和
    解，賠償其所受之損害等一切情狀，分別量處如主文所示之
    刑，並定應執行之刑。
據上論斷，應依刑事訴訟法第273 條之1 第1 項、第284 條之1
、第299 條第1 項前段，刑法第320 條第1 項、第47條第1 項、
第51條第5 款，刑法施行法第1 條之1 ，判決如主文。
本案經檢察官吳美齡到庭執行職務。
中    華    民    國    97    年    8     月    8     日
                  刑事第五庭    法  官  李殷君
以上正本證明與原本無異。
如不服本判決應於收受本判決後10日內向本院提出上訴書狀，並
應敘述具體理由，如未敘述上訴理由者，應於上訴期間屆滿後20
日內補提理由書狀於本院（均須按他造當事人之人數附繕本）「
切勿逕送上級法院」。
中    華    民    國    97    年    8     月    8     日
                                書記官  李文廣
附錄本判決論罪科刑法條全文：
意圖為自己或第三人不法之所有，而竊取他人之動產者，為竊盜
罪，處5 年以下有期徒刑、拘役或5 百元以下罰金。
意圖為自己或第三人不法之利益，而竊佔他人之不動產者，依前
項之規定處斷。
前二項之未遂犯罰之。


司法院資訊處製作；財團法人民間司法改革基金會備份。
